# Clases

## Introducción

Presentación del curso y conceptos basicos de la investigación y software estadistico R.

```{r SRT001}

shiny::HTML(
  
  '
  <object data="class/SRT001.pdf" type="application/pdf" width="100%" height="420px"></object>
  
  '
  )

```

## Mendeley y organización de documentos

Uso del software mendeley para organizar documentos y referencias bibliográficas en la redaccion cientifica.

```{r SRT002}

shiny::HTML(
  
  '
  <object data="class/SRT002.pdf" type="application/pdf" width="100%" height="420px"></object>
  
  '
  )

```

## Introducción al R

Introducción al tipo de variables, diccionario y funciones de mayor uso en R.

```{r SRT003}

shiny::HTML(
  
  '
  <object data="class/SRT003.pdf" type="application/pdf" width="100%" height="420px"></object>
  
  '
  )

```

## RStudio y funciones

Uso y configuracion de RStudio y manejo de datos (importación, filtros y selección).

```{r SRT004}

shiny::HTML(
  
  '
  <object data="class/SRT004.pdf" type="application/pdf" width="100%" height="420px"></object>
  
  '
  )

```

## Conceptos de estadística

Conceptos basicos de la estadística y su explicación en el uso de los experimentos.

```{r SRT005}

shiny::HTML(
  
  '
  <object data="class/SRT005.pdf" type="application/pdf" width="100%" height="420px"></object>
  
  '
  )

```

## Diseños experimentales

Nociones de los diseños experimentales y modelos matemáticos.

```{r SRT006}

shiny::HTML(
  
  '
  <object data="class/SRT006.pdf" type="application/pdf" width="100%" height="420px"></object>
  
  '
  )

```

## Presentación de resultados

Presentacion de los resultados en forma gráfica usando distintas librerias en R.

```{r SRT007}

shiny::HTML(
  
  '
  <object data="class/SRT007.pdf" type="application/pdf" width="100%" height="420px"></object>
  
  '
  )

```

## Reproductibilidad

Combinación de los resultados analizados en R y la redaccion cientifica.

```{r SRT008}

shiny::HTML(
  
  '
  <object data="class/SRT008.pdf" type="application/pdf" width="100%" height="420px"></object>
  
  '
  )

```

## FieldBook aplicación web

FieldBook aplicacion para el analisis estadìsticos de datos en las areas de las ciencias agropecuarias y biologicas en diseños experimentales. 

```{r SRT009}

shiny::HTML(
  
  '
  <object data="class/SRT009.pdf" type="application/pdf" width="100%" height="420px"></object>
  
  '
  )

```


