# Clases

## Introduccion

Presentación del curso y conceptos basicos de la investigacion y software estadistico R.

```{r SRT001}

shiny::HTML(
  
  '
  <object data="class/SRT001.pdf" type="application/pdf" width="100%" height="420px"></object>
  
  '
  )

```

## Mendeley y organizacion de documentos

Uso del software mendeley para organizar documentos y citacion en la redaccion cientifica.

```{r SRT002}

shiny::HTML(
  
  '
  <object data="class/SRT002.pdf" type="application/pdf" width="100%" height="420px"></object>
  
  '
  )

```

## Introduccion al R

Introducción al tipo de variables y diccionario de las funciones más usadas en R

```{r SRT003}

shiny::HTML(
  
  '
  <object data="class/SRT003.pdf" type="application/pdf" width="100%" height="420px"></object>
  
  '
  )

```

## R studio y funciones

Uso y configuracion de RStudio y manejo de datos (importacion, filtros y seleccion).

```{r SRT004}

shiny::HTML(
  
  '
  <object data="class/SRT004.pdf" type="application/pdf" width="100%" height="420px"></object>
  
  '
  )

```

## Conceptos de estadistica

Conceptos basicos de la estadistica y su explicacion en el uso de los experimentos.

```{r SRT005}

shiny::HTML(
  
  '
  <object data="class/SRT005.pdf" type="application/pdf" width="100%" height="420px"></object>
  
  '
  )

```

## Diseños experimentales

Nociones de los diseños experimentales y modelos matemáticos.

```{r SRT006}

shiny::HTML(
  
  '
  <object data="class/SRT006.pdf" type="application/pdf" width="100%" height="420px"></object>
  
  '
  )

```

## Presentacion de resultados

Presentacion de los resultados en forma grafica usando distintas librerias en R.

```{r SRT007}

shiny::HTML(
  
  '
  <object data="class/SRT007.pdf" type="application/pdf" width="100%" height="420px"></object>
  
  '
  )

```

## Reproductibilidad

Combinacion de la redaccion cientifica con resultados analizados en R.

```{r SRT008}

shiny::HTML(
  
  '
  <object data="class/SRT008.pdf" type="application/pdf" width="100%" height="420px"></object>
  
  '
  )

```


