# Cursos y participantes

```{r participantes}

participantes <- gsheet::gsheet2tbl("https://docs.google.com/spreadsheets/d/1_IZDac1jyBHidA7nvYZ_0NDnnW4foQQTYEmbLt7Zmvs/edit#gid=2139887140")

```

## Hotel Santa Cruz

**Organizador:** INTEROC

**Lugar:** Av. Santa Cruz 1347 Miraflores, Lima, Perú.

**Fecha:** 19 y 20 de abril de 2017.

**Horas:** 12 horas.

**Profesores:**

- Flavio Lozano Isla


### Registro de Participantes

```{block2, type='rmdwarning',  echo = T}

A los participantes del curso de solicita escribir sus nombres y apellidos en MAYUSCULA.

> Gracias

```


```{r registro}

shiny::HTML(
  
'
<iframe src="https://docs.google.com/spreadsheets/d/1cMd1jwQICbKC_B8P-fZdTOyeBY3X84Jifw2XS1IWhFY/edit?usp=sharing" style="width: 100%; height: 450px" scrolling="no" marginwidth="0" marginheight="0" frameborder="0" vspace="0" hspace="0"></iframe>
'  

)

```


## Univesidad Nacional Agraria la Molina (UNALM)

**Organizador:** Facultad de Agronomía.

**Lugar:** UNALM, Lima, Perú.

**Fecha:** 27, 28, 30 Junio y 1, 2 de Julio 2016.

**Horas:** 20 horas.

**Profesores:**

- Flavio Lozano Isla
- Omar Benites Alfaro

Curso dirigido a los profesores y alumnos de la facultad de Agronomia de la UNALM con soporte financiero de Consorcio de Universidades Flamencas de Bélgica (VLIR)  con el objetivo de fortalecer y mejorar la calidad de la educación en la UNALM.

```{r P201606}

P201606 <- participantes %>% dplyr::filter(FECHA == "2016-06") %>% dplyr::select(PARTICIPANTES, EMAIL)

knitr::kable(
  P201606,
  caption = "Participantes del curso. Junio 2016, UNALM",
  align = "l",
  booktabs = TRUE
  )

```

> Agradecimientos a las Profesora Ing. Liliana Aragon por el apoyo y confianza para la organizacion del curso, al Ing. Pablo Gutierrez por organizar y ser el promotor del evento. 



## Univesidad Nacional Agraria la Molina (UNALM)

**Organizador:** Facultad de Agronomía.

**Lugar:** UNALM, Lima, Perú.

**Fecha:** Setiembre de 2014.

**Horas:** 25 horas.

**Profesores:**

- Flavio Lozano Isla

Curso libre impartido a los alumnos voluntarios de las distintas facultades de la UNALM.

```{r P201409}

P201409 <- participantes %>% dplyr::filter(FECHA == "2014-09") %>% dplyr::select(PARTICIPANTES, EMAIL)

knitr::kable(
  P201409,
  caption = "Participantes del curso. Setiembre 2014, UNALM",
  align = "l",
  booktabs = TRUE
  )

```

> Agradecimientos al Profesor Ing. Andres Virgilio Casa por ayudar en la organizacion y facilitar el uso de los salones de la universidad para poder impartir las clases.


## Univesidad Nacional Agraria la Molina (UNALM)

**Organizador:** Circulo de Investigacion en Fitomejoramiento (CIF).

**Lugar:** UNALM, Lima, Perú.

**Fecha:** Julio de 2014.

**Horas:** 25 horas.

**Profesores:**

- Flavio Lozano Isla

Curso dirigido a los alumos de los distintos circulos de investigacion de la UNALM y otras facultades para fomentar y ayudar a los participantes en la investigacion y desarrollo de sus trabajos de tesis.


```{r P201407}

P201407 <- participantes %>% dplyr::filter(FECHA == "2014-07") %>% dplyr::select(PARTICIPANTES, EMAIL)

knitr::kable(
  P201407,
  caption = "Participantes del curso. Julio de 2014, UNALM",
  align = "l",
  booktabs = TRUE
  )

```

> Agradecimientos al Dr. Raul Blas por su ayuda y facilidad para la organizacion del curso. A Rosaura Laura y Sebastian Davis por ser los promotores y organizadores a traves del CIF y el Laboratorio de Biotecnologia de la UNALM.
